# 请问北交所内控报告几年出一次

提问人：gdhvscx 时间：2021-12-09 11:55:59
北交所和证监会官网都没有搜到相关要求，有了解的朋友吗？

回答人：chenyiwei
原先股转公司对精选层挂牌公司没有明确的出具内部控制鉴证或审计报告的要求。目前北交所的定期报告工作通知尚未发布，可以届时关注下。